福建金門地方法院刑事附帶民事判決
111年度城簡附民字第9號
原    告    朱彩綿
被    告    呂志明
上列被告因本院111年度城簡字第44號妨害名譽事件，經原告提
起刑事附帶民事訴訟，請求損害賠償，本院判決如下：
    主      文
原告之訴駁回。
    事實及理由
一、原告主張：被告呂志明於民國110年10月23日晚間8時許，至
    金門縣○○鄉○○路00號「優良KTV」歡唱消費。其後於同日晚
    間10時24分，向該店1樓櫃檯員工原告表示欲續唱，原告表
    示該包廂已有其他客人預訂，無法繼續使用包廂。被告竟基
    於公然侮辱之犯意，在不特定人得共見共聞之場所，大聲咆
    哮辱罵原告：「幹你娘！臭機掰」等語，公然侮辱原告，並
    足以貶損原告之社會評價。被告上開行為，造成原告失去工
    作，承受精神壓力及心理恐懼，爰起訴請求被告賠償原告新
    臺幣(下同)10萬元等語，並聲明：㈠被告應給付原告10萬元
    ，及自起訴狀繕本送達翌日起至清償之日止，按周年利率5％
    計算之利息。㈡願供擔保，請准宣告免為假執行。
二、提起附帶民事訴訟，應於刑事訴訟起訴後第二審辯論終結前
    為之。但在第一審辯論終結後提起上訴前，不得提起；法院
    認為原告之訴不合法或無理由者，應以判決駁回之，刑事訴
    訟法第488條、第502條第1項分別定有明文。
三、查被告因涉犯妨害名譽案件，經福建金門地方檢察署檢察官
    以111年度偵字第187號聲請書聲請簡易判決處刑，後由本院
    以111年度城簡字第44號案件審理；而福建金門地方檢察署
    係在111年3月30日將該案相關卷證移送本院審理，此有福建
    金門地方檢察署111年3月28日金檢亮仁111偵187字第111900
    1306號函暨其上之本院收狀章在卷可參(見本院111年度城簡
    字第44號卷第7頁)，該刑事案件於相關卷證移送本院後，方
    生訴訟繫屬之效力。而原告係於上開刑事卷證送交本院前之
    111年3月28日即向福建金門地方檢察署具狀提起本件附帶民
    事訴訟，此有蓋上該署收文戳之刑事附帶民事訴訟起訴狀在
    卷足憑(見本院卷第7頁)。揆諸前揭說明，在本件第一審之
    刑事訴訟尚未繫屬本院前原告自不得提起附帶民事訴訟。從
    而，本件附帶民事訴訟並不合法，應以判決駁回原告之訴。
    又原告業已另行再對被告提出附帶民事訴訟，並經本院調解
    成立，本判決駁回原告第1次附帶民事訴訟，對雙方已達成
    之調解效力不生影響，併此附明。
四、據上論斷，應依刑事訴訟法第488條但書、第502條第1項，
    判決如主文。
中    華    民    國   111    年    6     月    29    日
                  福建金門地方法院金城簡易庭
                                  法  官  蔡旻穎
以上正本證明與原本無異。
對於本判決如不服非對刑事判決上訴時不得上訴並應於送達後20
日內，向本院提出上訴狀。
                                  書記官  黃鼎鈞
中    華    民    國   111    年    6     月    29    日